【裁判字號】    98,交聲,2022
【裁判日期】    980630
【裁判案由】    違反道路交通管理處罰條例聲明異議
【裁判全文】
臺灣臺北地方法院交通事件裁定        98年度交聲字第2022號
異  議  人
即受處分人  輝龍國際事業有限公司
                    樓之8
代  表  人  宋文輝
上列異議人即受處分人因違反道路交通管理處罰條例案件，對於
臺北市交通事件裁決所於民國98年5 月22日所為之處分（原處分
案號：北市裁罰字第裁22-Z00000000號），聲明異議，本院裁定
如下：
    主  文
異議駁回。
    理  由
一、按汽車行駛高速公路及快速公路，其車道之使用，除因交通
    事故及道路施工依臨時或可移動標誌指示或交通勤務警察指
    揮外，應依設置之交通標誌、標線或號誌之規定，無設置者
    ，應依下列規定︰... 三、內側車道為超車道，但小型車於
    不堵塞行車之狀況下，得以該路段容許之最高速限行駛於內
    側車道，高速公路及快速公路交通管制規則第8 條第1 項第
    3 款定有明文。又汽車行駛於高速公路、快速公路或設站管
    制之道路，不遵使用限制、禁止、行車管制及管理事項之管
    制規則，而有未依規定行駛車道之行為者，處汽車駕駛人新
    臺幣（下同）3,000 元以上6,000 元以下罰鍰，道路交通管
    理處罰條例第33條第1 項第3 款亦有明文。
二、原處分意旨略以：本件異議人即受處分人輝龍國際事業有限
    公司所有之車牌號碼6056-ET 號自用小客車於民國98年2 月
    19日下午1 時50分左右，在國道一號公路南向307.7 公里處
    ，因未依規定行駛車道，經內政部警政署國道公路警察局第
    四警察隊員警以雷射測速儀器拍照採證，並以受處分人所有
    之上開汽車有違反道路交通管理處罰條例第33條第1 項第3
    款規定之行為逕行掣單舉發。嗣受處分人於舉發通知單上所
    載應到案日期前向原處分機關申訴，原處分機關函請舉發單
    位調查結果，仍認受處分人確有上開違規行為，原處分機關
    乃依道路交通管理處罰條例第33條第1 項第3 款及違反道路
    交通管理事件統一裁罰基準表，裁處受處分人3,000 元。
三、聲明異議意旨略以：公司所有車號6056-ET 之車輛行經高速
    公路需加速行駛超車車道，因有前車擋道，以致減速欲回原
    車道前遭測速照相等語。
四、經查：
（一）受處分人所有車牌號碼6056-ET 號自用小客車，於上述時
      、地，行駛高速公路內側車道為警測得舉發當時之車速為
      時速89公里，而該路段最高速限為時速110 公里等情，有
      內政部警政署國道公路警察局98年3 月12日舉發違反道路
      交通管理事件通知單（通知單單號：公警局交字第Z00000
      000 號）影本1 紙及舉發採證照片2 張附卷可憑，並為受
      處分人所未爭執，堪認受處分人確有行駛高速公路未依規
      定行駛內側車道之行為屬實，先予敘明。
（二）又按汽車行駛高速公路，內側車道為超車道，但小型車於
      不堵塞行車之狀況下，得以該路段容許之最高速限行駛於
      內側車道，高速公路及快速公路交通管制規則第8 條第1
      項第3 款已有明定，已如前述。故於不堵塞之情況下，僅
      容許以該路段所容許之最高速限時速110 公里之速度之車
      輛行駛。觀諸違規採證照片，受處分人之車輛所在之內側
      車道及右方車道業已拍攝入照片，而受處分人所有之車輛
      前方並無其他車輛，足認當時並無堵塞之情形，則依上開
      規定，受處分人之車輛既行駛於內側車道，自應依上開規
      定，以該路段之最高速限時速110 公里速度行駛，但受處
      分人當時卻以時速89公里行駛內側車道，其已違反上開規
      定至為顯然。且未見異議人所有之車輛有何方向燈之警示
      ，受處分人空言所辯指稱因前車檔道，以致減速欲回原車
      道前遭測速照相云云，不足為其有利之認定。本件事證明
      確，受處分人所有前揭汽車行駛高速公路未依規定行駛車
      道之違規行為，堪予認定。
五、綜上所述，受處分人確有未依規定行駛高速公路車道之違規
    行為，原處分機關依上揭道路交通管理處罰條例第33條第1
    項第3 款及違反道路交通管理事件統一裁罰基準表之規定，
    裁處受處分人罰鍰3,000 元，核無違誤，本件受處分人之異
    議為無理由，應予駁回。
據上論斷，應依道路交通案件處理辦法第19條，裁定如主文。
中    華    民    國    98    年    6     月    30    日
                  交通法庭法  官 胡宗淦
以上正本證明與原本無異。
如不服本裁定，應於送達後5日內，向本院提出抗告狀。
                          書記官 許婉如
中    華    民    國    98    年    6     月    30    日


司法院資訊處製作；財團法人民間司法改革基金會備份。
